臺灣高等法院刑事判決　　　　　　　　93年度上易字第2032號
上　訴　人
即　被　告　甲○○
選任辯護人　王勝彥律師
上列上訴人因傷害等案件，不服臺灣臺北地方法院93年度易字第
594 號，中華民國93年10月22日第一審判決（起訴案號：臺灣臺
北地方法院檢察署93年度偵字第5251號），提起上訴，本院判決
如下：
    主  文
上訴駁回。
    事實及理由
一、本案經本院審理結果，認第一審以上訴人即被告甲○○犯刑
    法第277條第1 項之傷害罪及同法第305條之恐嚇罪，分別判
    處拘役50日、40日，並均諭知易科罰金折算之標準為300 元
    折算1日，並定應執行刑為拘役80日，如易科罰金，亦以300
    元折算1 日，其認事用法及量刑均無不當，應予維持，並引
    用第一審判決書記載之事實、證據及理由（如附件）。
二、被告上訴意旨略以：
  (一)被告於上開時地未與不詳姓名之人共同傷害，亦未出言恐嚇
    。
  (二)聲請傳喚目擊證人乙○○，用以證明被告並無告訴人所指之
    犯行。
  (三)證人賴俐芳、郭念慈、陳瓊美等關於恐嚇罪之重要內容，並
    不一致，且於原審交互詰問時（93年9 月29日筆錄），公訴
    人有誘導訊問之嫌，上訴人辯護人曾提出異議，惟原審審判
    長認證人已經因誘導而為陳述，無異議之實益，原判決未說
    明有無刑事訴訟法第166條之一第3項各款情形，甚至仍採用
    上開證人之證言，有判決不適用法則之違法。
  (四)原審判決採用育達補習班人員在案發現場所拍攝之照片，然
    告訴人楊亞宭故意將照片之順序錯置，且未提出照片之底片
    ，請法院命告訴人提出照片之底片。
  (五)本件對被告有諸多合理懷疑存在，爰提起上訴請求撤銷原判
    決，改判被告無罪。
三、經查：
  (一)本院依被告之聲請傳喚證人即案發地點大安高工之教官乙○
    ○，依證人乙○○於本院審判時之證言，其當天確有目擊本
    案之發生，並且報案，然證人亦稱，其當天在校門口值勤，
    目的係為維護學生上學之秩序，有看到偵查卷第五七頁照片
    中理平頭之男子與他人毆打、拉扯等情，惟證人並未見到被
    告，且未注意到理平頭男子何時到現場、如何離開等語，然
    證人亦稱，其在校門口之目的僅維護學生上學之秩序，案發
    地點在其背後方向，其斷斷續續看現場情形（見本院審判筆
    錄），足見證人僅能大致觀察本案發生之經過，對詳細之過
    程尚非完全注意，況依現場照片所示，被告確有在場，被告
    對此亦直承不諱，故證人乙○○所證之內容，尚不能據為被
    告有利之認定。
  (二)原審於93年9 月29日審判期日時，對證人陳瓊美行交互詰問
    ，於檢察官行覆主詰問時，檢察官問證人「你有無聽過已經
    記住你，小心一點，不會就這樣，一定會有下次？」，證人
    陳瓊美答「有」，此時辯護人起稱異議，理由為不當誘導之
    詰問，審判長則裁示證人已回答問題，以上內容見原審審判
    卷88頁。查刑事訴訟法第167 條之2第1項規定：「異議，應
    就各個行為，立即以簡要理由為之」，上開檢察官之詰問固
    屬於誘導之詰問，然證人已經回答完畢，換言之，檢察官之
    詰問已經完成，斯時辯護人始異議，法院無從告知證人詰問
    規則及其是否停止陳述等，故上開辯護人之異議並非及時，
    從而審判長諭知證人已經回答，實質上即為駁回異議之裁定
    ，並無不當。再依最高法院79年度台上字第1007號判決所示
    ：「按證據證明力由法院自由判斷，證人之證言枝節部分縱
    令先後未盡一致，但事實審法院本於審理所得之心證，就其
    證言主要部分認為確實可言，予以採取，尚非法所不許」，
    本件證人賴芳俐、郭念慈、陳瓊美所為證言之內容縱稍有出
    入，惟其證言主要部分並無二致，原審採為認定被告犯罪之
    依據，並無不當。
  (三)被告本院再聲請告訴人應提出案發現場照片之底片，然本件
    原審採為認定被告犯罪證據之照片，已經被告自認無訛，被
    告亦承認其確有在現場，則該等照片既係現場照片，自無再
    命告訴人提出底片以供查驗之必要。至被告上訴後，亦曾聲
    請將證人等送測謊，以明證言之真偽，惟本院認本件事證已
    明，亦無必要。
  (四)綜上所述，本件案發之原因為二補習班之間為招攬學生而發
    生之糾紛，被告係文成補習班之負責人，前往現場處理，另
    一在場毆打告訴人之不詳姓名年籍男子，亦因此糾紛而至現
    場，已經告訴人等指述甚詳，則被告與之顯有犯罪動機存在
    ，被告於本院審理時空言否認犯罪，為無理由，應駁回其上
    訴。
據上論結，應依刑事訴訟法第373條、第368條，判決如主文。
本案經檢察官周誠南到庭執行職務。
中　　華　　民　　國　　94　　年　　2 　　月　　23　　日
　　　　　　　　　刑事第七庭審判長法　官  蔡秀雄
　　　　　　　　　　　　　　　　  法　官  蘇素娥
　　　　　　　　　　　　　　　　  法　官  周占春
以上正本證明與原本無異。
不得上訴。
                                  書記官  葉金發
中　　華　　民　　國　　94　　年　　2 　　月　　23　　日
附錄：本案論罪科刑法條全文
刑法第277條第1項
 (普通傷害罪)
傷害人之身體或健康者，處三年以下有期徒刑、拘役或一千元以
下罰金。
刑法第305條
 (恐嚇危害安全罪)
以加害生命、身體、自由、名譽、財產之事，恐嚇他人致生危害
於安全者
，處二年以下有期徒刑、拘役或三百元以下罰金。
